【裁判字號】    92,訴,946
【裁判日期】    920529
【裁判案由】    毒品危害防制條例
【裁判全文】
臺灣板橋地方法院刑事判決                          九十二年度訴字第九四六號
    公  訴  人  臺灣板橋地方法院檢察署檢察官
    被      告  甲○○
右列被告因違反毒品危害防制條例案件，經檢察官提起公訴（九十二年度毒偵緝字第
五六號、五七號、九十二年度毒偵字第四一六號、第八七六號），本院判決如左：
    主  文
甲○○連續施用第一級毒品，累犯，處有期徒刑捌月，扣案之海洛因壹包（淨重零點
壹公克）沒收銷燬之、針筒貳支沒收；又施用第二級毒品，累犯，處有期徒刑月
。應執行有期徒刑玖月，扣案之海洛因壹包（淨重零點壹公克）沒收銷燬之、針筒
貳支沒收。
    事  實
一、甲○○前曾於民國八十四年間因煙毒案件，經臺灣高等法院判處有期徒刑三年二
    月確定，於八十六年五月七日假釋出監，於八十七年三月二十日執行完畢；再於
    八十九年間因竊盜罪，經臺灣高等法院判處有期徒刑一年確定，於九十年八月二
    十日執行完畢。復於八十九年間因施用第一級毒品海洛因案件，經本院以八十九
    年度毒聲字第五三六九號裁定送觀察、勒戒後，認無繼續施用毒品之傾向，業經
    臺灣板橋地方法院檢察署檢察官於八十九年十月七日，以八十九年度毒偵字第五
    七四號為不起訴處分確定。詎甲○○猶不知悔改，明知海洛因、ＭＤＭＡ分別
    係屬毒品危害防制條例第二條第二項第一、二款所稱之第一級、第二級毒品，不
    得施用、持有，竟於前開不起訴處分確定後五年內復基於施用海洛因之概括犯意
    ，自九十一年三月初起至九十二年一月十四日止，在臺北縣新莊市○○路二七二
    號五二一號房，以將海洛內置於針筒內注射之方式，連續多次施用第一級毒品海
    洛因。另又基於施用ＭＤＭＡ之犯意，於九十一年四月二十五日十一時四十分許
    為警查獲之時向前回溯六十七小時二十分內之某時（起訴書誤載為九十一年三月
    十五日十五時許回溯七十二小時），在不詳處所，以不詳之方式，施用第二級毒
    品ＭＤＭＡ一次。嗣先於九十一年三月十五日十四時四十分許，在台北縣三重市
    ○○街六四號為警查獲，並扣得第一級毒品海洛因一包（淨重‧三一公克）；
    再於九十一年四月二十五日十一時四十分許，在臺北市○○區○○街二段九巷一
    號三樓為警查獲；又於九十二年一月十六日十八時三十分許，在臺北縣三重市○
    ○○路二三六號三樓樓梯間為警查獲，並扣得甲○○所有供其施用海洛因之注射
    針筒二支，嗣在臺北市大安區○○○路○段二三六巷二六號臺北市政府警察局大
    安分局敦化南路派出所完成偵訊後，於同日二十三時許，趁員警劉生宜、許振和
    等人不注意之際，竊取劉生宜等人持有之查扣封裝完成置於桌上之海洛因一包（
    淨重零點三公克，所涉竊盜部分由本院另案審理中），得手後，利用如廁時，復
    承前施用海洛因之概括犯意，將所竊得之海洛因摻入香煙內，施用第一級毒品海
    洛因一次。嗣經臺灣板橋地方法院檢察署檢察官依本院九十一年度毒聲字第一七
    二二號裁定將其送臺灣臺北看守所附設勒戒處所觀察勒戒後，認有繼續施用毒品
    之傾向，再由檢察官聲請向本院以九十二年度毒聲字第四五號裁定令入戒治處
    所施以強制戒治一年，現於臺灣臺北戒治所強制戒治中。
二、案經臺北市政府警察局中正第一分局、大安分局移送臺灣板橋地方法院檢察署檢
    察官偵查起訴。
    理  由
一、訊據被告甲○○在本院審理時固坦承在前揭時地有施用第一級毒品海洛因之事實
    ，惟矢口否認有何施用第二級毒品ＭＤＭＡ之犯行，辯稱：伊並沒有施用ＭＤＭ
    Ａ，可能是買來的海洛因含有ＭＤＭＡ的成分云云。經查，被告於前開時地為警
    三次查獲所採集之尿液均呈嗎啡陽性反應，有台北市立療養院九十一年四月十日
    同年五月二十日、九十二年一月二十九日煙毒尿液檢報告書附卷可查，而被告第
    三次為警查獲後，復在敦化南路派出所廁所內施用所竊得經警查扣之海洛因一節
    ，並經同案被告閆凱秋、吳福華供述綦詳，並有承辦警員許振和、劉生宜、邱進
    鴻出具之報告一份在卷可稽，此外，並有被告所有供其施用海洛因所用之針筒二
    支扣案可資佐證，且被告所有之前開扣案物，經送鑑定結果含有第一級毒品海洛
    因成分，淨重．三一公克，有法務部調查局鑑定通知書一紙在卷可查。是被告
    施用第一級毒品海洛因之犯行堪予認定。又查，被告於九十一年四月二十五日十
    六時許所採集之尿液檢體（九十一年保字第六四七號），係由被告自己採尿，
    而盛裝尿液之尿瓶亦係由被告親自洗滌、封印，業據被告供陳在卷，而該尿液經
    送國防部憲兵司令部刑事鑑識中心以「螢光偏極免疫分析法」、「液相萃取（溶
    劑萃取）前處理法」、「氣相層析質譜分析法」檢驗，結果呈煙毒（嗎啡）及Ｍ
    ＤＭＡ反應，此有臺北市政府警察局大同分局煙毒、麻藥案件尿液委驗單存根聯
    、扣押物品清單及國防部憲兵司令部刑事鑑識中心九十一年十一月十三日（九一
    ）綱得字第一五四七三號鑑驗通知書在卷可查，而施用亞甲二氧基（ＭＤＭＡ）
    後，可由尿液檢出之限，會隨著個人施用劑量及體質代謝速度不同而有所差異，
    根據國外文獻資料報導，亞甲二氧基（ＭＤＭＡ）之主要代謝物二亞甲二氧基（
    ＭＤＡ）之半衰期為九至十九小時，在施用五十毫克之亞甲二氧基（ＭＤＭＡ）
    ，半小時後即可自尿液中檢測出ＭＤＭＡ及主要代謝物二亞甲二氧基（ＭＤＡ）
    且有百分之七十二之劑量會在七十二小時內檢測出來，因此可推測尿液平均可檢
    出之時限將大於七十二小時，此有台北榮民總醫院函文一紙附卷可稽，足徵被告
    於上開採集尿液時起向前回溯七十二小時內之某時點確曾施用第二級毒品ＭＤＭ
    Ａ，否則其尿液檢體中應無法檢驗出呈ＭＤＭＡ陽性反應之可能，且被告既於九
    十一年四月二十五日十一時四十分許即已為警查獲，則自此時起至上開採尿時即
    同日十六時為止，應無施用ＭＤＭＡ之可能，該段時間自應予以扣除，是被告於
    九十一年四月二十五日十一時四十分許向前回溯六十七小時二十分內之某時點應
    有施用ＭＤＭＡ之行為一節，堪予認定，至被告雖辯稱：可能是買來的海洛因含
    有ＭＤＭＡ的成分云云，惟ＭＤＭＡ亦係管制之毒品，販毒者所販賣者既係海洛
    因，其純度本有差異，且各種毒品在口感上亦有所不同，實無需摻入ＭＤＭＡ加
    以販賣，是其前開辯解顯係卸責之詞，委不足採。綜上所述，本件事證已臻明確
    ，被告施用第一級毒品海洛因、第二級毒品ＭＤＭＡ之犯行堪以認定，應予依法
    論科。
二、查被告前因施用第一級毒品案件，經本院以八十九年度毒聲字第五三六九號裁定
    送觀察、勒戒，因認無繼續施用毒品之傾向，由臺灣板橋地方法院檢察署檢察官
    於八十九年十月七日，以八十九年度毒偵字第五七四號為不起訴處分確定在案
    ，有不起訴處分書在卷足憑，其於五年後再犯毒品危害防制條例第十條第一、二
    項之罪，經本院依聲請以九十一年度毒聲字第一七二二號裁定送觀察、勒戒，認
    有繼續施用毒品傾向，再由本院依聲請以九十二年度毒聲字第四五號裁定令入
    戒治處所施以強制戒治，有上開裁定書各一份附卷可參，核其所為係五年內二犯
    毒品危害防制條例第十條第一項、第二項之施用第一級毒品海洛因罪、施用第二
    級毒品ＭＤＭＡ罪。其持有第一、二級毒品之低度行為，分別為施用第一、二級
    毒品之高度行為所吸收，均不另論罪。再被告先後多次施用第一級毒品海洛因之
    犯行，時間緊接，犯罪構成要件相同，顯係基於概括犯意反覆為之，應依連續犯
    之規定論以一罪，並加重其刑。又被告前曾於八十四年間因煙毒案件，經臺灣高
    等法院判處有期徒刑三年二月確定，於八十六年五月七日假釋出監，於八十七年
    三月二十日執行完畢；再於八十九年間因竊盜罪，經臺灣高等法院判處有期徒刑
    一年確定，於九十年八月二十日執行完畢，有臺灣高等法院被告全國前案紀錄表
    一份在卷足憑，其於有期徒刑執行完畢後五年內再犯本件有期徒刑以上之罪，為
    累犯，應依法遞予加重其刑。再其所犯上開二罪間，犯意各別，構成要件互異，
    應予分論併罰。爰審酌被告前已因涉犯施用海洛因犯行，在經先送觀察、勒戒，
    因無繼續施用毒品之傾向，由臺灣板橋地方法院檢察署檢察官為不起訴處分確定
    後，詎猶不知悛悔，旋復觸犯本罪，且於為警查獲後，竟又難耐毒癮，在警局廁
    所施用警方因另案所查扣之海洛因，暨其施用毒品之期間、方式，事後坦承犯行
    ，犯罪後態度尚佳等一切情狀，分別量處如主文所示之刑，並定其應執行刑，以
    示懲儆。至扣案之海洛因一包（淨重．三一公克），屬查獲之毒品，且係被告
    所有，業據被告供述在卷，應依毒品危害防制條例第十八條第一項前段宣告沒收
    銷燬之；另扣案之針筒二支係被告所有供其施用海洛因所用之物，亦據被告供承
    在卷，自應依刑法第三十八條第一項第二款之規定宣告沒收，併此敘明。
據上論斷，應依刑事訴訟法第二百九十九條第一項前段，毒品危害防制條例第十條第
一項、第二項、第十八條第一項前段，刑法第十一條前段、第五十六條、第四十七條
、第三十八條第一項第二款、第五十一條第五款，判決如主文。
本案經檢察官王正皓到庭執行職務
中      華      民      國    九十二    年      五      月    二十九    日
                                      臺灣板橋地方法院刑事第六庭
                                          法  官  王  士  珮
右正本證明與原本無異。
如不服本判決，應於判決送達後十日內，向本院提出上訴狀。
                                          書記官  程  欣  怡
中      華      民      國    九十二    年      五      月    二十九    日
附錄本件論罪科刑法條全文：
毒品危害防制條例第十條
施用第一級毒品者，處六月以上五年以下有期徒刑。
施用第二級毒品者，處三年以下有期徒刑。


司法院資訊處製作；財團法人民間司法改革基金會備份。
